de: Spielzeuge & Spiele > Spielzeuge > Interaktives Spielzeug > Seifenblasen-Spielzeug: Seifenblasen-Bläser; Seifenblasenpistolen; Seifenblasenmaschinen
fi: Lelut ja pelit > Lelut > Toimintalelut > Saippuakuplalelut: Saippuakuplapuhaltimet; Kupla-aseet; Kuplakoneet
th: ของเล่นและเกม > ของเล่น > ของเล่นเสริมทักษะ > ที่เป่าฟองของเล่น: ที่เป่าฟอง; ปืนเป่าฟอง; เครื่องเป่าฟอง
da: Legetøj og spil > Legetøj > Aktivitetslegetøj > Sæbeboblelegetøj: Bobleblæsere; Boblepistoler; Boblemaskiner
pt-PT: Brinquedos e jogos > Brinquedos > Brinquedos de atividade > Brinquedos para soprar bolhas: Sopradores de bolhas; Pistolas de bolhas; Máquinas de bolhas
ru: Игрушки и игры > Игрушки > Игрушки для активных игр > Игрушки для пускания мыльных пузырей: Мыльные пузыри с палочками; Пистолеты для пускания мыльных пузырей; Машинки для пускания мыльных пузырей
ro-RO: Jucării și jocuri > Jucării > Jucării pentru activități > Jucării cu bule: Instrumente pentru suflat bule; Pistoale cu bule; Mașini cu bule
vi: Đồ chơi & Trò chơi > Đồ chơi > Đồ chơi hoạt động > Đồ chơi thổi bong bóng: Dụng cụ thổi bong bóng; Súng bắn bong bóng; Máy thổi bong bóng
nl: Speelgoed en spellen > Speelgoed > Buitenspeelgoed > Bellenblaasspeelgoed: Bellenblazers; Bellenpistolen; Bellenmachines
hu: Játékok és játékszerek > Játékok > Tevékenységjátékok > Buborékfújó játékok: Buborékfújók; Buborékfegyverek; Buborékgépek
zh-CN: 玩具/游戏 > 玩具 > 户外活动玩具 > 吹泡泡玩具: 吹泡泡机; 泡泡枪; 泡泡机
ko: 장난감/게임 > 장난감 > 활동 완구 > 비눗방울 장난감: 비눗방울 스틱; 비눗방울 건; 비눗방울 기계
sl-SI: Igrače in igre > Igrače > Aktivnostne igrače > Igrače za pihanje mehurčkov: Pihalniki mehurčkov; Pištole za milne mehurčke; Stroji za milne mehurčke
bg-BG: Играчки и игри > Играчки > Активни играчки > Игри със сапунени балончета: Духалки за балончета; Пистолети за балончета; Машини за балончета
nb: Leker og spill > Leker > Aktivitetsleker > Såpebobleleker: Bobleblåsere; Boblepistoler; Boblemaskiner
es: Juegos y juguetes > Juguetes > Juguetes de actividad > Juguetes para hacer pompas de jabón: Pompas de jabón; Pistolas de pompas; Máquinas de pompas
zh-TW: 玩具和遊戲 > 玩具 > 啟蒙玩具 > 吹泡玩具: 吹泡泡機; 泡泡槍; 泡泡機
pt-BR: Brinquedos e jogos > Brinquedos > Brinquedos de atividades > Brinquedos de bola de sabão: Sopradores de bolhas; Armas de bolhas; Máquinas de bolhas
tr: Oyuncaklar ve Oyunlar > Oyuncaklar > Aktivite Oyuncakları > Baloncuk Üfleme Oyuncakları: Baloncuk Üfleyiciler; Baloncuk Silahları; Baloncuk Makineleri
el: Παιχνίδια > Παιχνίδια (Toys) > Παιχνίδια δραστηριότητας > Παιχνίδια για φυσαλίδες: Φυσητήρες φυσαλίδων; Όπλα φυσαλίδων; Μηχανές φυσαλίδων
it: Giochi e giocattoli > Giocattoli > Giochi di attività > Giochi per bolle di sapone: Soffiatori di bolle; Pistole sparabolle; Macchine per bolle
sv: Leksaker och spel > Leksaker > Aktivitetsleksaker > Såpbubbleleksaker: Såpbubbelblåsare; Såpbubbelpistoler; Såpbubbelmaskiner
sk-SK: Hračky a hry > Hračky > Aktívne hračky > Hračky na fúkanie bublín: Bublifuky; Bublifukové pištole; Bublifukové stroje
cs: Hračky a hry > Hračky > Aktivní hračky > Bublifuky: Bublifukové hračky; Bublifukové pistole; Bublifukové stroje
hr-HR: Igračke i igre > Igračke > Igračke za slobodnu aktivnost > Igračke za puhanje mjehurića: Puhači mjehurića; Pištolji za puhanje mjehurića; Strojevi za puhanje mjehurića
fr: Jeux et jouets > Jouets > Jouets d'activité > Jeux de bulles de savon: Souffleurs à bulles; Pistolets à bulles; Machines à bulles
en: Toys & Games > Toys > Activity Toys > Bubble Blowing Toys: Bubble Blowers; Bubble Guns; Bubble Machines
lt-LT: Žaislai ir žaidimai > Žaislai > Veiklai skirti žaislai > Muilo burbulų pūtimo žaislai: Muilo burbulų pūstuvai; Muilo burbulų pistoletai; Muilo burbulų mašinos
ja: おもちゃ・ゲーム > おもちゃ > アクティビティトイ > しゃぼん玉: しゃぼん玉吹き具; しゃぼん玉ガン; しゃぼん玉マシン
pl: Gry i zabawki > Zabawki > Zabawki ruchowe > Zabawki do dmuchania baniek: Dmuchawy bąbelkowe; Pistolety do baniek; Maszynki do baniek